---
title: "CovidGraphs"
output: html_document
date: "2024-02-02"
editor_options: 
  markdown: 
    wrap: sentence
---

# Data description

```{r cars}
library(BAS)

#Loading and showing the first 6 lines of the dataset
covid.data <- read.csv("covidLom2020_21.csv")
head(covid.data)

#Showing the attributes and their type
dim(covid.data)
str(covid.data)
summary(covid.data)

```

Out dataset has 205 observations and 10 columns.
The attributes are :

-   X : a unique number associated to each observation that we will remove since not needed

-   color : a character indicating the color of the zone, it can be "Arancione", " Bianca", "Gialla", "Rossa".
    We will need to change this variable and turn it into categorical to use it for our models

-   newpos : a number inticating the number of new positive cases

-   intcar : int 63 64 59 56 49 42 43 42 43 41 ...

-   hosp : int 685 694 660 655 633 601 608 599 598 575 ...

-   day : chr "2020-12-13" "2020-12-14" "2020-12-15" "2020-12-16" ...

-   newpos_av7D: num 344 322 287 275 261 ...

-   hospH8 : int 599 598 575 545 526 469 465 479 496 489 ...

-   intcarH8 : int 42 43 41 39 35 34 36 36 38 38 ...

-   dayH8 : chr "2020-12-20" "2020-12-21" "2020-12-22" "2020-12-23" ...

Adding the binary columns for the color and removing the ones I don't need anymore

```{r}
columns=c('newpos', 'intcar', 'hosp', 'newpos_av7D')

whitedata<-subset(covid.data, covid.data$color=='Bianca')
cor_matrixwhite <- cor(whitedata[columns])
cor_dfwhite <- as.data.frame(as.table(cor_matrixwhite))
colnames(cor_dfwhite) <- c("Var1", "Var2", "correlation")

orangedata<-subset(covid.data, covid.data$color=='Arancione')
cor_matrixorange <- cor(orangedata[columns])
cor_dforange <- as.data.frame(as.table(cor_matrixorange))
colnames(cor_dforange) <- c("Var1", "Var2", "correlation")

reddata<-subset(covid.data, covid.data$color=='Rossa')
cor_matrixred <- cor(reddata[columns])
cor_dfred <- as.data.frame(as.table(cor_matrixred))
colnames(cor_dfred) <- c("Var1", "Var2", "correlation")

yellowdata<-subset(covid.data, covid.data$color=='Gialla')
cor_matrixyellow <- cor(yellowdata[columns])
cor_dfyellow <- as.data.frame(as.table(cor_matrixyellow))
colnames(cor_dfyellow) <- c("Var1", "Var2", "correlation")

cor_matrix <- cor(covid.data[columns])
cor_df <- as.data.frame(as.table(cor_matrix))
colnames(cor_df) <- c("Var1", "Var2", "correlation")
```

```{r}
library('ggplot2')
ggplot(data = cor_df, aes(x = Var1, y = Var2)) +
  geom_tile(aes(fill = correlation), color = "white") +
  scale_fill_gradient2(low = "yellow", mid = "white", high = "red", midpoint = 0) +
  geom_text(aes(label = sprintf("%.2f", correlation)), vjust = 1) +
  theme_minimal() +
  labs(title = "Correlation Matrix total", x = "", y = "") +
  theme(axis.text.x = element_text(angle = 45, hjust = 1))

ggplot(data = cor_dfyellow, aes(x = Var1, y = Var2)) +
  geom_tile(aes(fill = correlation), color = "white") +
  scale_fill_gradient2(low = "yellow", mid = "white", high = "red", midpoint = 0) +
  geom_text(aes(label = sprintf("%.2f", correlation)), vjust = 1) +
  theme_minimal() +
  labs(title = "Correlation Matrix Gialla", x = "", y = "") +
  theme(axis.text.x = element_text(angle = 45, hjust = 1))

ggplot(data = cor_dfred, aes(x = Var1, y = Var2)) +
  geom_tile(aes(fill = correlation), color = "white") +
  scale_fill_gradient2(low = "yellow", mid = "white", high = "red", midpoint = 0) +
  geom_text(aes(label = sprintf("%.2f", correlation)), vjust = 1) +
  theme_minimal() +
  labs(title = "Correlation Matrix Rossa", x = "", y = "") +
  theme(axis.text.x = element_text(angle = 45, hjust = 1))

ggplot(data = cor_dfwhite, aes(x = Var1, y = Var2)) +
  geom_tile(aes(fill = correlation), color = "white") +
  scale_fill_gradient2(low = "yellow", mid = "white", high = "red", midpoint = 0) +
  geom_text(aes(label = sprintf("%.2f", correlation)), vjust = 1) +
  theme_minimal() +
  labs(title = "Correlation Matrix Bianca", x = "", y = "") +
  theme(axis.text.x = element_text(angle = 45, hjust = 1))

ggplot(data = cor_dforange, aes(x = Var1, y = Var2)) +
  geom_tile(aes(fill = correlation), color = "white") +
  scale_fill_gradient2(low = "yellow", mid = "white", high = "red", midpoint = 0) +
  geom_text(aes(label = sprintf("%.2f", correlation)), vjust = 1) +
  theme_minimal() +
  labs(title = "Correlation Matrix Arancione", x = "", y = "") +
  theme(axis.text.x = element_text(angle = 45, hjust = 1))
```

```{r}
library('psych')

columnsInt<-c(columns,'intcarH8')
columnsH8<-c(columns,'hospH8')

pairs.panels(covid.data[, columnsInt], 
             pch = 16,
             main = "Scatterplot Matrix with Density Plots for IntcarH8")
             #col=covid.data$color) 
pairs.panels(covid.data[, columnsH8], 
             pch = 16,          
             main = "Scatterplot Matrix with Density Plots for hospH8")


pairs.panels(whitedata[, columnsInt], 
             pch = 16,
             main = "Scatterplot Matrix with Density Plots for IntcarH8 WHITE") 

pairs.panels(whitedata[, columnsH8], 
             pch = 16,          
             main = "Scatterplot Matrix with Density Plots for hospH8 WHITE")


pairs.panels(yellowdata[, columnsInt], 
             pch = 16,
             main = "Scatterplot Matrix with Density Plots for IntcarH8 YELLOW") 

pairs.panels(yellowdata[, columnsH8], 
             pch = 16,          
             main = "Scatterplot Matrix with Density Plots for hospH8 YELLOW")


pairs.panels(reddata[, columnsInt], 
             pch = 16,
             main = "Scatterplot Matrix with Density Plots for IntcarH8 RED") 

pairs.panels(reddata[, columnsH8], 
             pch = 16,          
             main = "Scatterplot Matrix with Density Plots for hospH8 RED")


pairs.panels(orangedata[, columnsInt], 
             pch = 16,
             main = "Scatterplot Matrix with Density Plots for IntcarH8 ORANGE") 

pairs.panels(orangedata[, columnsH8], 
             pch = 16,          
             main = "Scatterplot Matrix with Density Plots for hospH8 ORANGE")

```

```{r}
colonne1=c('newpos', 'intcar', 'hosp', 'newpos_av7D')
colori <- c("red", "blue", "green", "orange")

boxplot(covid.data[,colonne1],
        col = colori,
        main = "BoxPlot of the covariates"
        ) 
```



**GRAFICO DISPERSIONE HOSPH8 TOTALE:** L'immagine che hai inviato mostra una matrice di grafici a dispersione con trame di densità per "hospH8".
Le variabili incluse sono "newpos", "intcar", "newpos_av7D", e "hospH8".
Ogni grafico a dispersione è accompagnato da un coefficiente di correlazione che indica la forza della relazione tra le due variabili.
Ci sono trame di densità sulla linea diagonale della matrice, che rappresentano la distribuzione di ogni variabile.

In un'analisi di regressione bayesiana, questa tabella può essere molto utile.
I coefficienti di correlazione variano da 0.71 a 0.98, indicando forti correlazioni positive tra tutte le coppie di variabili.
Questo suggerisce che c'è una forte relazione lineare tra queste variabili, il che potrebbe influenzare la tua capacità di prevedere accuratamente le due variabili target.

Tuttavia, è importante notare che la correlazione non implica causalità.
Anche se queste variabili sono fortemente correlate, non significa necessariamente che una variabile causi un cambiamento nell'altra.
Inoltre, la presenza di correlazioni forti tra le variabili indipendenti (nota come multicollinearità) può rendere difficile l'interpretazione dei coefficienti di regressione e può influenzare l'accuratezza delle tue previsioni.

Quindi, mentre questa tabella fornisce informazioni preziose sulle relazioni tra le variabili, dovresti fare attenzione quando la usi per costruire il tuo modello di regressione bayesiana.
Potrebbe essere utile esplorare ulteriormente queste relazioni, forse esaminando le relazioni tra le variabili in diversi sottogruppi dei tuoi dati o utilizzando tecniche di riduzione della dimensionalità come l'analisi delle componenti principali (PCA).

Esatto, questa tabella può effettivamente aiutarti a identificare le variabili che potrebbero essere ridondanti nel tuo modello di regressione bayesiana.
Se due variabili hanno un coefficiente di correlazione molto alto, significa che tendono a variare insieme.
In altre parole, se conosci il valore di una variabile, potresti essere in grado di prevedere con precisione il valore dell'altra.
Questo può rendere una delle variabili ridondante.

Ad esempio, se "newpos" e "intcar" hanno un coefficiente di correlazione di 0.96, potrebbe non essere necessario includere entrambe nel tuo modello, poiché contengono informazioni molto simili.
Potresti scegliere di escludere una di queste variabili o potresti combinare le informazioni di entrambe le variabili in qualche modo, ad esempio creando una nuova variabile che è la media di "newpos" e "intcar".

Tuttavia, è importante notare che la decisione di escludere o combinare variabili dovrebbe essere presa con cautela e dovrebbe essere basata non solo sui coefficienti di correlazione, ma anche sulla tua conoscenza del dominio e su altre considerazioni statistiche.
Ad esempio, se "newpos" e "intcar" sono entrambe fortemente correlate con la tua variabile target, potrebbe essere ancora utile includere entrambe nel tuo modello.

**per white** dico che intcarH8 è sempre = 1 quindi bisogna escluderlo dai predictors Sì, hai ragione.
Se l'ultima riga di grafici è orizzontale, potrebbe indicare che la variabile corrispondente (in questo caso, "intcarH8") ha un valore costante o quasi costante per tutti i punti dati.
In altre parole, non varia molto tra i diversi punti dati.

In un'analisi di regressione, una variabile con poca o nessuna variazione può non essere molto utile perché non contribuisce a spiegare la variazione nella variabile target.
Infatti, potrebbe essere difficile stimare l'effetto di questa variabile sul target perché non ci sono abbastanza variazioni nei dati per farlo.

Quindi, potrebbe avere senso escludere questa variabile dal tuo modello di regressione.
