---
title: "BayesianCovid"
output:
  html_document: default
  pdf_document: default
date: "2024-01-26"
---

# Data description

```{r}
library(BAS)
#Showing the first 6 lines of the dataset
covid.data <- read.csv("covidLom2020_21.csv")
```


## Shapiro test

```{r}

## DA RIMUOVERE (?)
## appendix (?)

num_vars <- columns
normality_results <- lapply(covid.data[num_vars], function(x) { 
  shapiro.test(x)
})

for (i in 1:length(num_vars)) {
  cat("Shapiro test for", num_vars[i], ":\n")
  print(normality_results[[i]])
  cat("\n")
}
```

## Model Specification

## Funzioni

```{r}
covid.data$gialla <- as.numeric(covid.data$color == "Gialla")
covid.data$bianca <- as.numeric(covid.data$color == "Bianca")
covid.data$rossa <- as.numeric(covid.data$color == "Rossa")
covid.data$arancione <- as.numeric(covid.data$color == "Arancione")
covid.data$color<-NULL
covid.data$X<-NULL

```


```{r}

## MODIFICARE !!

#standardize <- function (data, names, centers, scales) {
#  new.data <- data
#  for (name in names) {
#    if (is.numeric(data[1, name])) {
#      new.data[[name]] <- scale(data[[name]],
#                                ifelse(missing(centers), TRUE, centers[[name]]),
#                                ifelse(missing(scales), TRUE, scales[[name]]))
#    }
#  }
#  return (new.data)
#}

standardize <- function(data, cols) {
  temp.data <- data
  for (col in cols) {
    if (is.numeric(data[[col]])) {
      temp.data[[col]] <- scale(data[[col]])
    }
  }
  temp.data
  return(temp.data)
}


mse <- function (model, validation_set, target, estimator) {
  pred_value <- predict(model, validation_set, estimator = estimator)$fit
  true_value <- validation_set[[target]]
  return (mean((true_value - pred_value)^2))
}

## MODIFICARE

#shuffle <- function (data) {
#  return (data[sample(seq(1, nrow(data)), nrow(data)),])
#}

shuffle <- function(data) {
  shuffled_indices <- sample(nrow(data))
  shuffled_data <- data[shuffled_indices, ]
  return(shuffled_data)
}

```

# MODEL SPECIFICATION

## Cross validation

```{r}
#install.packages("caret")

## CAPIRE BENE FUNZIONAMENTO

library(caret)

standardize.columns <- c("newpos", "intcar", "hosp", "newpos_av7D")
shuffled.covid.data<-shuffle(covid.data)
standard.covid.data <- standardize(shuffled.covid.data, standardize.columns)
# Numero desiderato di fold
k <- 10

# Aggiungi una colonna con un ID unico al dataset
standard.covid.data$unique_id <- row.names(standard.covid.data)

# Creazione degli indici per la cross-validation
folds <- createFolds(y = standard.covid.data$unique_id, k = k, list = TRUE, returnTrain = FALSE)

# Creazione dei test set e validation set
validation_sets <- list()
training_sets <- list()

for (i in 1:k) {
  # Indici del test set per il fold i-esimo
  test_indices <- unlist(folds[i])

  # Indici del validation set per il fold i-esimo
  validation_indices <- setdiff(standard.covid.data$unique_id, test_indices)

  # Aggiungi i test set e validation set alle rispettive liste
  validation_sets[[i]] <- standard.covid.data[test_indices, ]
  training_sets[[i]] <- standard.covid.data[validation_indices, ]
}

```

## Tuning alpha for HospH8

```{r}

## AGGIUMGERE COMMENTI

for(alpha in c(0.01,0.1,1,10, 100, 200)){
  mse.g.prior<-numeric(k)
  for (i in 1:k){
    modelgprior <- bas.lm(hospH8 ~ gialla + arancione + rossa + newpos + intcar + hosp + newpos_av7D, 
                          data = training_sets[[i]], 
                          alpha= alpha, 
                          prior = "g-prior", modelprior = Bernoulli(1))
    mse.g.prior[i] <- mse(modelgprior, validation_sets[[i]], "hospH8", "BMA")
  }
  print(paste("Mean MSE for alpha", alpha, "is", mean(mse.g.prior)))
  
}
```

## JZS HospH8

```{r}

##AGGIUNGERE COMMENTI

mse.jzs.prior<-numeric(k)
  for (i in 1:k){
    modelJZS <- bas.lm(hospH8 ~ gialla + arancione + rossa + newpos + intcar + hosp + newpos_av7D, 
                          data = training_sets[[i]], 
                          prior = "JZS", modelprior = Bernoulli(1))
    
    mse.jzs.prior[i] <- mse(modelJZS, validation_sets[[i]], "hospH8", "BMA")
  }
  print(paste("Mean MSE is", mean(mse.jzs.prior)))
  
```

## BIC HospH8

```{r}

## \\

mse.bic.prior<-numeric(k)
  for (i in 1:k){
    modelBIC <- bas.lm(hospH8 ~ gialla + arancione + rossa + newpos + intcar + hosp + newpos_av7D, 
                          data = training_sets[[i]], 
                          modelprior = Bernoulli(1),
                          prior = "BIC")
    
    mse.bic.prior[i] <- mse(modelBIC, validation_sets[[i]], "hospH8", "BMA")
  }
  print(paste("Mean MSE is", mean(mse.bic.prior)))

```

## Tuning alpha for IntcarH8

```{r}

## \\

for(alpha in c(0.01,0.1,1,10, 100, 200)){
  mse.g.prior1<-numeric(k)
  for (i in 1:k){
    modelgpriorintcarH8 <- bas.lm(intcarH8 ~ gialla + arancione + rossa + newpos + intcar + hosp + newpos_av7D, 
                          data = training_sets[[i]], 
                          alpha= alpha, 
                          prior = "g-prior", modelprior = Bernoulli(1))
    mse.g.prior1[i] <- mse(modelgpriorintcarH8, validation_sets[[i]], "intcarH8", "BMA")
  }
  print(paste("Mean MSE for alpha", alpha, "is", mean(mse.g.prior1)))
  
}
```

## JZS IntcarH8

```{r}

## \\

mse.jzs.prior<-numeric(k)
  for (i in 1:k){
    modelJZSintcarH8 <- bas.lm(intcarH8 ~ gialla + arancione + rossa + newpos + intcar + hosp + newpos_av7D, 
                          data = training_sets[[i]], 
                          prior = "JZS", modelprior = Bernoulli(1))
    
    mse.jzs.prior[i] <- mse(modelJZSintcarH8, validation_sets[[i]], "intcarH8", "BMA")
  }
  print(paste("Mean MSE is", mean(mse.jzs.prior)))
  
```

## BIC IntcarH8

```{r}

## \\

mse.bic.prior<-numeric(k)
  for (i in 1:k){
    modelBICintcarH8 <- bas.lm(intcarH8 ~ gialla + arancione + rossa + newpos + intcar + hosp + newpos_av7D, 
                          data = training_sets[[i]], 
                          modelprior = Bernoulli(1),
                          prior = "BIC") 
                          
    
    mse.bic.prior[i] <- mse(modelBICintcarH8, validation_sets[[i]], "intcarH8", "BMA")
  }
  print(paste("Mean MSE is", mean(mse.bic.prior)))

```

# MODEL SELECTION

## BIC model for hospH8

```{r}

finalmodelbic=bas.lm(hospH8 ~ gialla + arancione + rossa + newpos + intcar + hosp + newpos_av7D, 
                          data = standard.covid.data, 
                          prior = "BIC", modelprior = uniform())



round(summary(finalmodelbic), 3)
best=which.max(finalmodelbic$logmarg)
bestmodel=finalmodelbic$which[[best]]+1
print(bestmodel)
bestgamma=rep(0,finalmodelbic$n.vars)
bestgamma[bestmodel]=1
print(bestgamma)

## SELEZIONARE SOLO GRAFICO INCLUSION PROBAILITIES

plot(finalmodelbic, which = 1, ask = FALSE, caption = "", sub.caption = "")
plot(finalmodelbic, which = 4, ask = FALSE, caption = "", sub.caption = "")

```

hosp and newpos_av7D have inclusion probability 1 suggesting that they will be included in the model

```{r}

coefs= coef(finalmodelbic)
coefs

plot(confint(coefs))

par(mfrow=c(2,4))
plot(coefs, ask=F)
out=confint(coefs)[,1:2]
coef.BIC=cbind(coefs$postmean, coefs$postsd, out)
names=c("post mean", "post sd", colnames(out))
colnames(coef.BIC)=names
par(mfrow=c(1,1))
round(coef.BIC, 3)


```

```{r}
image(finalmodelbic, rotate=FALSE)
```

## BIC model for INTCARH8

```{r}
finalmodelbicintcarH8=bas.lm(intcarH8 ~ gialla + arancione + rossa + newpos + intcar + hosp + newpos_av7D, 
                          data = standard.covid.data, 
                          prior = "BIC", modelprior = uniform())

round(summary(finalmodelbicintcarH8), 3)
best=which.max(finalmodelbicintcarH8$logmarg)
bestmodel=finalmodelbicintcarH8$which[[best]]+1
print(bestmodel)
bestgamma=rep(0,finalmodelbicintcarH8$n.vars)
bestgamma[bestmodel]=1
print(bestgamma)


plot(finalmodelbicintcarH8, which = 1, ask = FALSE, caption = "", sub.caption = "")
plot(finalmodelbicintcarH8, which = 4, ask = FALSE, caption = "", sub.caption = "")

```

```{r}

## COME SOPRA

coefs= coef(finalmodelbicintcarH8)
coefs

plot(confint(coefs))

par(mfrow=c(2,4))
plot(coefs, ask=F)
out=confint(coefs)[,1:2]
coef.BIC=cbind(coefs$postmean, coefs$postsd, out)
names=c("post mean", "post sd", colnames(out))
colnames(coef.BIC)=names
par(mfrow=c(1,1))
round(coef.BIC, 3)

```

```{r}
image(finalmodelbicintcarH8, rotate=FALSE)
```

```{r}
## MANCA MODELLO INTCARH8



## MANCA MSE PER MODELLI TROVATI DI INTCARH8 E HOSPH8

## CONFRONTO MSE USANDO BMA O SOLO MODELLO MIGLIORE/CON TUTTE LE VARIABILI
```

# prediction

### hospH8

```{r}

## MANCA STANDARDIZZAZIONE (?)
## MODIFICARE E COMMENTARE

covid.data<-shuffle(covid.data)


n=40
nend=length(covid.data[,1])
newdata<-covid.data[1:n,]
datalearning<-covid.data[seq(n+1,nend),]
rownames(datalearning)=seq(1:length(datalearning[,1]))

modelJZShospH8 <- bas.lm(hospH8 ~ gialla + arancione + rossa + newpos + intcar + hosp + newpos_av7D, 
                          data = datalearning, 
                          prior = "JZS", modelprior = Bernoulli(1))

betaZS2 = coef(modelJZShospH8)
plot(confint(betaZS2),main="ZS-prior ")

fitted<-predict(modelJZShospH8, estimator = "BMA")
prednew <- predict(modelJZShospH8,newdata=newdata, estimator = "BMA")

plot(fitted$Ypred[1:length(fitted$Ypred)],datalearning$hospH8[1:length(fitted$Ypred)],
  pch = 16,
  xlab = expression(hat(mu[i])), ylab = 'Y',type="p", main="Fitted vs Prediction HospH8")


points(prednew$Ypred, newdata$hospH8,
  pch = 16,
  col="red",type="p"
)
abline(0,1)

BPM <- predict(modelJZShospH8, estimator = "BPM", newdata=newdata,se.fit = TRUE)
conf.fit <- confint(BPM, parm = "mean")
conf.pred <- confint(BPM, parm = "pred")
plot(conf.pred, main="Out of sample: pred. (black) vs true (red)")

points(seq(1:n),newdata$hospH8,col="red")
```

### intcarH8

```{r}
covid.data<-shuffle(covid.data)
n=40
nend=length(covid.data[,1])
newdata<-covid.data[1:n,]
datalearning<-covid.data[seq(n+1,nend),]
rownames(datalearning)=seq(1:length(datalearning[,1]))

modelJZSintcarH8 <- bas.lm(intcarH8 ~ gialla + arancione + rossa + newpos + intcar + hosp + newpos_av7D, 
                          data = datalearning, 
                          prior = "JZS", modelprior = Bernoulli(1))

betaZS2 = coef(modelJZSintcarH8)
plot(confint(betaZS2),main="ZS-prior ")

fitted<-predict(modelJZSintcarH8, estimator = "BMA")
prednew <- predict(modelJZSintcarH8,newdata=newdata, estimator = "BMA")

plot(fitted$Ypred[1:length(fitted$Ypred)],datalearning$intcarH8[1:length(fitted$Ypred)],
  pch = 16,
  xlab = expression(hat(mu[i])), ylab = 'Y',type="p", main="Fitted vs Prediction HospH8")


points(prednew$Ypred, newdata$intcarH8,
  pch = 16,
  col="red",type="p"
)
abline(0,1)
```

```{r}
BPM <- predict(modelJZSintcarH8, estimator = "BPM", newdata=newdata,se.fit = TRUE)
conf.fit <- confint(BPM, parm = "mean")
conf.pred <- confint(BPM, parm = "pred")
plot(conf.pred, main="Out of sample: pred. (black) vs true (red)")

points(seq(1:n),newdata$intcarH8,col="red")
```

```{r}
covid.data<-shuffle(covid.data)
n=40
nend=length(covid.data[,1])
newdata<-covid.data[1:n,]
datalearning<-covid.data[seq(n+1,nend),]
rownames(datalearning)=seq(1:length(datalearning[,1]))

modelJZSintcarH8 <- bas.lm(intcarH8 ~ gialla + arancione + rossa + newpos + intcar + hosp + newpos_av7D, 
                          data = datalearning, 
                          prior = "JZS", modelprior = Bernoulli(1))

betaZS2 = coef(modelJZSintcarH8)
plot(confint(betaZS2),main="ZS-prior ")

fitted<-predict(modelJZSintcarH8, estimator = "BMA")
prednew <- predict(modelJZSintcarH8,newdata=newdata, estimator = "BMA")

plot(fitted$Ypred[1:length(fitted$Ypred)],datalearning$intcarH8[1:length(fitted$Ypred)],
  pch = 16,
  xlab = expression(hat(mu[i])), ylab = 'Y',type="p")


points(prednew$Ypred, newdata$intcarH8,
  pch = 16,
  col="red",type="p"
)
abline(0,1)

BPM <- predict(modelJZSintcarH8, estimator = "BPM", newdata=newdata,se.fit = TRUE)
conf.fit <- confint(BPM, parm = "mean")
conf.pred <- confint(BPM, parm = "pred")
plot(conf.pred, main="Out of sample: pred. (black) vs true (red)")

points(seq(1:n),newdata$intcarH8,col="red")
```
